【裁判字號】    97,易,1849
【裁判日期】    970801
【裁判案由】    竊盜
【裁判全文】
臺灣板橋地方法院刑事判決              97年度易字第1849號
公  訴  人  臺灣板橋地方法院檢察署檢察官
被      告  甲○○
上列被告因竊盜案件，經檢察官提起公訴（97年度偵字第14782
號），本院依簡式審判程序，判決如下：
    主  文
甲○○共同竊盜，累犯，處有期徒刑柒月；又共同竊盜，累犯，
處有期徒刑柒月；應執行有期徒刑壹年。
    事  實
一、甲○○：(一)於民國87年間，因竊盜等案件，經臺灣桃園地方
    法院以87年度易字第1870號判決判處有期徒刑10月、5 月，
    應執行有期徒刑1 年4 月確定；(二)於同年間，因違反槍砲彈
    藥刀械管制條例案件，經同法院以87年度訴緝字第68號判決
    判處有期徒刑4 月確定；(三)於同年間，又因竊盜等案件，經
    同法院以87年度訴緝字第62號判決判處有期徒刑1 年10月、
    4 月確定；(四)於同年間，因違反藥事法案件，經同法院以87
    年度訴字第38號判決判處有期徒刑8 月確定；(五)於同年間，
    因竊盜案件，經同法院以87年度易字第169 號判決判處有期
    徒刑1 年確定；(六)於同年間，因竊盜案件，經同法院以87年
    度易字第1870號判決判處有期徒刑10月、5 月確定；前述(二)
    至(六)所示之數罪刑，經同法院以88年度聲字第535 號裁定合
    併定應執行有期徒刑4 年4 月確定，並連同上揭(一)所示之2
    罪刑送監接續執行，於90年10月22日縮短刑期假釋出監，嗣
    經撤銷假釋，應執行殘刑有期徒刑2 年5 月又30日；(七)於91
    年間，因竊盜案件，經臺灣桃園地方法院以91年度易字第10
    51號判決判處有期徒刑1 年確定，連同前開(一)至(六)所示之殘
    刑有期徒刑2 年5 月又30日部分，送監接續執行於94年9 月
    15日縮刑期滿執行完畢；(八)於95年間，因竊盜案件，經本院
    以95年度易字第608 號判決判處有期徒刑1 年3 月確定，嗣
    經本院以96年度聲減字第3736號裁定減為有期徒刑7 月又15
    日確定，入監執行於96年11月8 日縮刑期滿執行完畢。
二、詎其猶不知悔改，復分別為下列犯行：
  (一)甲○○與劉青照（已死亡，業經臺灣板橋地方法院檢察官另
    為不起訴處分確定）等二人於97年2 月20日4 時許，由甲○○駕駛車號JP-8363 號自用小客車搭載劉青照，行經臺北縣
    鶯歌鎮○○○路鄭厝巷18號之8 之鐵皮屋工廠前之空地，見
    該處地上放置鐵板8 片（係該鐵皮屋工廠之屋主丙○○所有
    ），其二人竟共同意圖為自己不法之所有，基於竊盜之犯意
    聯絡，一同下車，先竊取其中之鐵板5 片（重約300 公斤，
    合計價值約新臺幣〈下同〉5,000 元），並共同將該5 片鐵
    板搬至其二人所駕駛之前開自用小客車之後行李箱，得手後
    隨即駕車前往不詳之資源回收廠，將之變賣得款供其二人平
    分後，再承前共同竊盜之同一犯意，由甲○○再駕車搭載劉
    青照返回該鐵皮屋工廠前之空地，共同接續竊取該處所餘之
    鐵板3 片（合計價值約3,000 元），得手後欲離去之際，為
    丙○○發現，甲○○隨即駕車搭載劉青照逃逸，然因轉彎不
    慎，連車帶人翻覆在該處附近之排水溝，甲○○與劉青照見
    狀即棄車徒步逃離現場。
  (二)甲○○與劉青照二人於徒步逃離途中，隨即在臺北縣鶯歌鎮
    ○○○路鄭厝巷18號之1 附近，見廖文展所有而由其母乙○○使用之車號KDZ-808 號重型機車停放於該處路旁，且該車
    之車鑰匙遺留在機車鑰匙孔內，其二人為求迅速逃離，竟另
    行起意，復共同意圖為自己不法之所有，基於竊盜之犯意聯
    絡，推由劉青照以該遺留之鑰匙發動而竊取前開車號KDZ-80
    8 號重型機車及乙○○所有而放置於機車置物箱內之皮包1
    只（內有現金約9,300 元）及行動電話1 支（含SIM 卡1 枚
    ，門號：0000000000號），隨即騎乘該車搭載甲○○逃離現
    場；嗣於97年2 月29日9 時30分許，在桃園縣八德市○○路
    676 巷2 號前，為警尋得前開失竊之機車（已發還乙○○）
    ，並尋線查獲甲○○。
二、案經乙○○訴由臺北縣政府警察局三峽分局報請臺灣板橋地
    方法院檢察署檢察官偵查起訴。
    理  由
一、本案被告甲○○所犯係死刑、無期徒刑、最輕本刑為3 年以
    上有期徒刑或高等法院管轄第一審案件以外之罪，其於準備
    程序中就被訴事實為有罪之陳述，經本院告知簡式審判程序
    之旨，並聽取檢察官、被告之意見後，經本院裁定由進行簡
    式審判程序，合先敘明。
二、上揭犯罪事實，業據被告於本院審理時坦承不諱，並經證人
    即被害人丙○○、告訴人乙○○於警詢、偵查中指訴明確，
    且有贓物認領保管單、車輛領回單各1 紙及現場照片12幀附
    卷可稽，足認被告自白與事實相符，堪以採信。本案事證明
    確，被告犯行堪以認定，應依法論科。
三、核被告所為，係犯2 次刑法第320 條第1 項之竊盜罪。被告
    就上開犯行，與劉青照間有犯意聯絡及行為分擔，均為共同
    正犯。被告有如事實一之(一)所示之犯罪科刑及執行情形，有
    臺灣高等法院被告前案紀錄表在卷可佐，其於有期徒刑執行
    完畢後5 年內，故意再犯本案有期徒刑以上之二罪，均為累
    犯，應依刑法第47條第1 項之規定，分別加重其刑。被告所
    犯上開二罪間，犯意各別，罪名互異，應分論併罰。爰審酌
    被告不思正當工作以獲取財物，妄想以竊盜手段不勞而獲，
    其觀念偏差，有待矯治，及其犯罪之手段、目的、所竊財物
    價值、犯後坦承犯行，已知悔悟等一切情狀，分別量處如主
    文所示之刑，並合併定其應執行刑，以資懲儆。
四、又中華民國96年罪犯減刑條例雖於96年7 月4 日制定公布，
    並自同年月16日施行，然本案被告之犯罪日期為97年2 月20
    日，係在該條例第2 條所規定之96年4 月24日以後，是本案
    核與減刑之要件不符，自不得減刑，併此指明。
據上論斷，應依刑事訴訟法第273 條之1 第1 項、第299 條第1
項前段，刑法第28條、第320 條第1 項、第47條第1 項、第51條
第5 款，刑法施行法第1 條之1 第1 項、第2 項前段，判決如主
文。
本案經檢察官王家春到庭執行職務。
中    華    民    國    97    年    8     月    1     日
                  刑事第十九庭  法  官  鄧雅心
以上正本證明與原本無異。
如不服本判決應於送達後10日內向本院提出上訴狀。
                                書記官  王小芬
中    華    民    國    97    年    8     月    1     日
附錄本案論罪科刑法條
中華民國刑法第三百二十條
意圖為自己或第三人不法之所有，而竊取他人之動產者，為竊盜
罪，處五年以下有期徒刑、拘役或五百元以下罰金。
意圖為自己或第三人不法之利益，而竊佔他人之不動產者，依前
項之規定處斷。
前二項之未遂犯罰之。


司法院資訊處製作；財團法人民間司法改革基金會備份。
